# 外资公司收购款，如果汇出境外？

提问人：VIP111222 时间：2011-05-03 17:32:37
A公司 2004 年收购了一家外资公司B，支付外方股东 400 万元，收购款已汇出，交易已结束。
收购当时，双方约定B公司的应收款属于外方股东，若收回，A公司向外方股东支付该笔应收款(境内应收款）。
今年该应收款约 80 万人民币收回，A公司欲汇出境外，但受外汇管理局的限制，无法汇出，请问各位大师，如何解决?

回答人：chenyiwei
不知道当初为什么要作出这种约定？这种情况应当是无法把收回的境内应收款再汇往境外的，看看能否在经过一段时间，这部分境内应收款均已收回或者双方共同确认坏帐核销后，签署股权转让协议的补充协议，把收回的应收款项以股权转让价款调整数的名义汇出。但除了外汇管理法规的规定外，还需关注相关的税务风险，因为股权转让款是需要扣缴预提所得税的。

回答人：chenyiwei
回复 藤椅 VIP111222 的帖子如果这样操作，每次汇款金额不能超过 3 万美元，操作可能较为麻烦。更重要的是混淆了资本项目和经常项目的界限，并且虽然单次汇款金额 3 万美元以下无需提交税务凭证，但仍然不能免除代扣代缴税款的责任，税务风险仍然较大。